臺灣臺中地方法院刑事判決　　　　　　　　　　　　九十三年度訴字第二三二六號
　　公　訴　人　臺灣臺中地方法院檢察署檢察官
　　被　　　告　丙○○
右列被告因搶奪等案件，經檢察官提起公訴（九十三年度偵字第一四九八九號），被
告於準備程序中就被訴事實為有罪之陳述，受命法官於聽取當事人之意見後，本院合
議庭裁定改以簡式審判程序審理，判決如左：
    主  文
丙○○竊盜，累犯，處有期徒刑陸月。扣案之機車鑰匙貳支沒收。又連續意圖為自己
不法之所有，而搶奪他人之動產，累犯，處有期徒刑壹年肆月。應執行有期徒刑壹年
捌月。扣案之機車鑰匙貳支沒收。
    事  實
一、丙○○曾於民國九十一年間，因施用第二級毒品安非他命案件，經本院於九十一
    年九月九日，以九十一年度易字第一六五一號判處有期徒刑六月，如易科罰金，
    以三百元折算一日確定；復於同年間，因施用第一級毒品海洛因案件，經本院於
    同年九月十六日，以九十一年度訴字第一六四九號判處有期徒刑八月確定。嗣經
    本院以九十一年度聲字第三四一三號就前開二個有期徒刑，定其應執行之刑為有
    期徒刑一年一月確定，於九十三年二月二十二日執行完畢。詎丙○○猶不知悛悔
    警惕，復為以下之犯罪行為：
（一）普通竊盜部分：
      丙○○因無交通工具可供代步使用，竟意圖為自己不法之所有，於九十三年八
      十七日上午十一時許，在臺中縣清水鎮鎮○街三十之九號前，以自備的機車鑰
      匙二支，竊取戊○○○所有停放該處之車號ＢＺＩ－４０７號重型機車一部，
      得手後供己代步使用。
（二）普通搶奪部分：
      丙○○基於意圖為自己不法所有之概括犯意，為以下之搶奪行為：
    １、於九十三年八月十八日上午十時四十分許，騎乘車號ＢＺＩ－４０７號重型
        機車，在臺中縣梧棲鎮○○街一ＯＯ號前，徒手搶奪甲○○所有置於機車前
        菜籃內的皮包一只，內有新臺幣（下同）七千餘元、信用卡、國民身分證、
        全民健康保險卡、機車駕照、機車行照各一張，得手後將現款花用殆盡，其
        餘物品則任意丟棄。
    ２、於九十三年八月二十五日下午四時許，騎乘車號ＢＺＩ－４０７號重型機車
        ，在臺中縣清水鎮○○路二六巷口，徒手搶奪乙○○所有的皮包一只，內有
        一千五百元、提款卡、全民健康保險卡、機車駕照各一張，得手後將現款花
        用殆盡，其餘物則任意丟棄。
    ３、於九十三年八月二十七日上午十時三十分許，騎乘車號ＢＺＩ－４０７號重
        型機車，在臺中縣清水鎮○○路三八三號前，徒手搶奪丁○○○所有的皮包
        一只，內有一千元、國民身分證、全民健康保險卡各一張。
    嗣因丙○○搶奪丁○○○的皮包後，於同日上午十時四十分許，騎乘前開重型機
    車，行經臺中縣清水鎮○○路、海濱路口，為警發現其騎乘失竊車輛而攔檢盤查
    ，並發現其持有丁○○○所有的女性皮包，並扣得丙○○所有供行竊前開重型機
    車所用之機車鑰匙二支，因而查悉前開竊盜及搶奪犯行。
二、案經臺中縣警察局清水分局報告臺灣臺中地方法院檢察署檢察官偵查起訴。
    理  由
一、右揭事實，迭據被告丙○○於警詢、檢察官偵查及本院審理時坦承不諱，核與證
    人戊○○○、甲○○、乙○○、丁○○○於警詢時證述情節相符。此外，並有刑
    案現場測繪圖、車輛竊盜、車牌失竊資料個別查詢報表－查詢車輛認可資料、車
    輛車牌失竊作業－查獲車輛認可資料、臺中縣警察局車輛協尋（尋獲）電腦輸入
    單、贓物認領保管單（丁○○○領回遭搶物品）、贓物認領保管單（戊○○○領
    回失竊重型機車）附卷可稽及被告所有供行竊車號ＢＺＩ－４０７號重型機車所
    用之機車鑰匙二支扣案可資佐證。本案事證明確，被告竊盜及搶奪之犯行，均堪
    認定。
二、被告丙○○就事實（一）所為，係犯刑法第三百二十條第一項之普通竊盜罪；就
    事實（二）所為，係犯刑法第三百二十五條第一項之普通搶奪罪。被告先後三次
    普通搶奪犯行，時間緊接、方法相同，觸犯構成要件相同之普通搶奪罪名，顯係
    基於概括犯意反覆為之，為連續犯，依刑法第五十六條規定，以一罪論，並加重
    其刑。被告行竊車號ＢＺＩ－４０７號重型機車之目的，係供平日代步使用，並
    非意在供搶奪財物之用，業據被告於本院審理時供陳明確，是被告所犯前開普通
    竊盜罪及連續普通搶奪罪間，犯意各別、罪名不同，應分論併罰。公訴意旨認前
    開二罪間有方法結果之牽連關係，為牽連犯，容有誤認，應予敘明。被告曾於九
    十一年間，因施用第二級毒品安非他命案件，經本院於九十一年九月九日，以九
    十一年度易字第一六五一號判處有期徒刑六月，如易科罰金，以三百元折算一日
    確定；復於同年間，因施用第一級毒品海洛因案件，經本院於同年九月十六日，
    以九十一年度訴字第一六四九號判處有期徒刑八月確定。嗣經本院以九十一年度
    聲字第三四一三號就前開二個有期徒刑，定其應執行之刑為有期徒刑一年一月確
    定，於九十三年二月二十二日執行完畢等情，有臺灣高等法院被告全國前案紀錄
    表及臺灣臺中地方法院檢察署刑案資料查註紀錄表在卷足憑，被告前受有期徒刑
    執行完畢後，五年以內再犯本件有期徒刑以上之二罪，均為累犯，均依刑法第四
    十七條規定加重其刑，有關連續普通搶奪犯行部分，並與前開連續犯加重規定，
    遞加重之。爰審酌被告已有多次違反毒品危害防制條例之刑事前案紀錄，有臺灣
    高等法院被告全國前案紀錄表及臺灣臺中地方法院檢察署刑案資料查註紀錄表在
    卷足憑，堪認被告品行不佳，並斟酌其因無交通工具可供代步，即萌生竊取重型
    機車之犯意及因缺錢花用即萌生搶奪他人財物之犯意，犯罪動機及目的均非良善
    ，連續三次搶奪他人財物，惡性非輕，利用被害人未及注意且未及防備之際，行
    搶財物，不僅造成被害人財物之損失，對被害人心理更造成嚴重威脅，影響被害
    人對社會治安之信賴，侵害被害人免於恐懼之自由，俱見被告犯罪所生危害重大
    ，惟念及被告犯後業已坦承竊盜及搶奪犯行，犯後態度尚稱良好等一切情狀，分
    別量處如主文所示之刑，並定其應執行之刑，以示懲儆。扣案之機車鑰匙二支，
    係被告所有，供行竊前開車號ＢＺＩ－４０７號重型機車所用之物，業據被告供
    陳在卷，爰依刑法第三十八條第一項第二款規定宣告沒收。至於扣案之半罩式安
    全帽一頂、黃色透明雨衣一件，係被告單純騎乘機車時所使用之物品，與行搶他
    人財物無關，業據被告供陳甚明，此觀諸該半罩式安全帽及黃色透明雨衣，並無
    遮蔽或掩飾面貌或身體之功用，且目前交通法規本即強制機車騎士騎乘機車需戴
    安全帽，而前開三位被害人均未指認被告行搶財物當時有身著黃色透明雨衣以掩
    飾身分等情自明，本院無從為沒收之諭知，附此說明。
據上論斷，應依刑事訴訟法第二百七十三條之一第一項、第二百九十九條第一項前段
，刑法第五十六條、第三百二十條第一項、第三百二十五條第一項、第四十七條、第
五十一條第五款、第三十八條第一項第二款，罰金罰鍰提高標準條例第一條前段，判
決如主文。
中      華      民      國    九十三    年      十      月    二十七    日
                                    臺灣臺中地方法院刑事第三庭
                                        法  官  陳  得  利
右正本證明與原本無異。
如不服本判決，應於送達後十日內向本院提出上訴狀（須附繕本），上訴於臺灣高等
法院臺中分院。
                                        書記官
中      華      民      國    九十三    年      十      月    二十七    日
附錄本案論罪科刑法條全文：
刑法第三百二十條
意圖為自己或第三人不法之所有，而竊取他人之動產者，為竊盜罪，處五年以下有期
徒刑、拘役或五百元以下罰金。
意圖為自己或第三人不法之利益，而竊佔他人之不動產者，依前項之規定處斷。
前二項之未遂犯罰之。
刑法第三百二十五條
意圖為自己或第三人不法之所有，而搶奪他人之動產者，處六月以上五年以下有期徒
刑。
因而致人於死者，處無期徒刑或七年以上有期徒刑，致重傷者，處三年以上十年以下
有期徒刑。
第一項之未遂犯罰之。
